# 贷款贴息的处理

提问人：baboochen 时间：2023-01-31 10:07:50
有个问题请教陈版主和各位老师：
公司有一笔 20 年的长期借款，每年付息到期还本。政府予以贴息，但只补助前 10 年，由财政每年把贴息直接打给银行，公司按照贴息后的净利息支出计入财务费用。对这笔贴息的处理，以下两种方式哪种正确：
1 、长期借款按照不含贴息的未来现金流折现至实际收到的本金，并按摊余成本计算每年的利息支出，在此基础上将每年的贴息金额冲减利息费用。
2 、长期借款按含贴息的未来现金流折现至实际收到的本金，再按摊余成本计算每年的利息支出。
上述两种方法对利润的影响主要是第 1 种将贴息全部计入了前 10 年，第 2 种把贴息在 20 年里摊销。哪种方法符合准则规定呢？

回答人：chenyiwei
根据《企业会计准则第 16 号——政府补助（ 2017 年修订）》第十三条：财政将贴息资金拨付给贷款银行，由贷款银行以政策性优惠利率向企业提供贷款的，企业可以选择下列方法之一进行会计处理：
（一）以实际收到的借款金额作为借款的入账价值，按照借款本金和该政策性优惠利率计算相关借款费用。
（二）以借款的公允价值作为借款的入账价值并按照实际利率法计算借款费用，实际收到的金额与借款公允价值之间的差额确认为递延收益。递延收益在借款存续期内采用实际利率法摊销，冲减相关借款费用。
个人理解主帖中的两种做法均可，注意保持一贯应用即可。但相比而言，第二种做法更合理。
企业选择了上述两种方法之一后，应当一致地运用，不得随意变更。